臺灣臺北地方法院交通事件裁定　　　　　　　　　　九十三年度交聲字第一八五號
　　原處分機關　　臺北市交通事件裁決所
　　異　議　人
　　即受處分人　　甲○○
右列異議人即受處分人因違反道路交通管理處罰條例案件，對於台北市交通事件裁決
所於中華民國九十三年二月四日所為之處分（原處分案號：北市裁三字第裁二二－Ａ
ＣＵ０四七三七四號），聲明異議，本院裁定如左：
    主  文
異議駁回。
    理  由
一、按汽車駕駛人拒絕接受道路交通管理處罰條例第三十五條第一項測試之檢定者，
    處新台幣（下同）六萬元罰鍰，並當場移置保管其車輛及吊銷其駕駛執照，道路
    交通管理處罰條例第三十五條第三項定有明文。
二、本件異議人即受處分人甲○○於民國九十二年十二月二十五日凌晨一時九分許，
    駕駛車號ＬＨ－五七０二號自用小客車，行經台北市○○路○段一七０號前，因
    酒後駕車，適台北市政府警察局大安分局羅斯福路派出所警員石國祥執行路檢發
    覺有異，乃上前攔檢，惟異議人拒絕接受酒精濃度之測試，該警員即依道路交通
    管理處罰條例第三十五條第三項之規定，當場以異議人「酒後駕車（拒測）」為
    由掣單舉發，嗣將前開舉發通知單送達於異議人，異議人於舉發通知單所載應到
    案日期（即九十三年一月九日）前向原處分機關即台北市交通事件裁決所提出申
    訴，案經原處分機關函請舉發單位即台北市政府警察局大安分局調查，因認異議
    人確有前開違規行為，原處分機關即以「拒絕接受酒精濃度測試之檢定」之違規
    事實，並依道路交通管理處罰條例第三十五條第三項之規定，於九十三年二月四
    日裁處異議人罰鍰六萬元（因異議人之駕駛執照已於八十八年一月五日逕行註銷
    ，故無裁處吊銷駕駛執照之必要）等事實，有台北市政府警察局舉發違反道路交
    通管理事件通知單（北市警交大字第ＡＣＵ０四七三七四號）、台北市政府警察
    局大安分局九十三年一月二十八日北市警安分交字第０九三六０四０二三００號
    函、台北市交通事件裁決所違反道路交通管理事件裁決書暨掛號郵件收件回執、
    九十三年一月十三日北市裁四字第０九三三０三六八八一０號函及九十三年二月
    四日北市裁四字第０九三三０二六八八００號函各一份在卷可稽。
三、訊據異議人固不否認有於右揭時地拒絕接受警方施以酒精濃度測試之事實，惟矢
    口否認為警攔檢時有駕車之行為，辯稱：我於九十二年十二月二十四日晚間駕駛
    車號ＬＨ－五七０二號自小客車外出赴宴，並將車子停放於台北市○○路○段一
    七０號前停車格內後，坐計程車前往新生南路附近碳烤店用餐，至翌日（二十五
    日）凌晨一時許仍坐計程車返回上開停車地點，並因酒後不適於開車返家，乃在
    自小客車內休息欲待酒醒，竟遭台北市政府警察局大安分局執勤警員以酒後駕車
    拒測為由，依道路交通管理處罰條例第三十五條第三項規定開單舉發，且警員開
    單當時我正在車內休息，是警員敲窗把我叫醒，我並沒有為規避警員攔停受檢，
    才靠邊停車，故無酒後駕車且規避臨檢之情事，原處分機關裁罰六萬元顯有未洽
    云云。惟查，證人即舉發警員石國祥到庭結證稱：九十二年十二月二十五日凌晨
    ，我與四位同仁在台北市○○路○段一七０號前執行取締酒後駕車勤務，我們以
    巡邏車和圓錐縮減車道方式執勤，我與二位同仁站在路檢點，另一位同仁站在轉
    角處，距離路檢點大約五十公尺，當時我們看到一台賓士自小客車靠邊停車，其
    中一位同仁過去詢問時聞到酒味，就呼叫我們另外三位過去，過去時異議人已經
    下車，他辯稱沒有開車，並且拒絕酒測，但我們有看到他在路上行駛並靠邊停車
    ，還從駕駛座上下來，我站在路檢點距離停車處大約五十公尺，看的很清楚，我
    去摸引擎蓋還是熱的，通常駕駛人如酒後開車，見到警方都會規避臨檢，把車停
    在路邊，我們是基於合理的懷疑才上前臨檢等語（見本院九十三年五月十三日訊
    問筆錄），而交通警員掣單舉發違反道路交通管理處罰條例所列之違規事實，本
　　質上為行政處分，且係公務員基於職務上之權力，依法就特定之具體事件所為具
  　有公法上效果之單方行政行為，基於公務員所為公法上行為具有公信力之原則，
　　該行政處分當可被推定為真正，是本件異議人既未就執勤警員之舉發有何違誤提
  　出相關證據以供調查，而依卷存證據資料亦無其他積極證據足資證明其有捏造事
　　實違法取締之情事，則執勤警員本其維護交通秩序及安全之職責所為之上開舉發
  　行為，自應受到合法及正確之推定。再者，倘被告確有為避免酒後駕車，而欲乘
    坐計程車離去之情事，為何不直接搭乘計程車返回住處，而係返回車上休息，並
    坐在駕駛座之位置上？實與常情有違，可見異議人確有於右揭時地酒後駕車，遭
    警當場攔停舉發後並未配合警方進行酒精濃度之測試，是被告前開所辯不足採信
    ，異議人駕駛汽車拒絕接受警方酒精濃度測試之違規行為，已堪認定。
四、綜上所述，異議人確有於右揭時地駕車遭警攔檢時，拒絕接受警方施以酒精濃度
    測試之違規行為，自屬違反道路交通管理處罰條例第三十五條第三項之規定，原
　　處分機關依道路交通管理處罰條例第三十五條第三項規定裁處異議人罰鍰六萬元
  　，且因異議人之駕駛執照已於八十八年一月五日逾審逕行註銷在案，此有卷附之
    汽車駕駛人螢幕列印資料一紙可稽，故無再依同法條規定裁處吊銷其駕駛執照之
    必要，核無違誤，異議人仍以前詞指摘舉發有誤，否認違規事實為無理由，應予
　　駁回。另異議人聲請傳喚其友人陳子鈞、林傳國、林傳德、李怡萱及劉燕麒等人
  　到庭作證之部分，因本件事證已臻明確，故本院認並無加以傳訊之必要，附此敘
　　明。
五、據上論斷，應依道路交通案件處理辦法第十九條，裁定如主文。
中　　　華　　　民　　　國　　九十三　　年　　　十　　　月　　 十八 　　日
                                      臺灣臺北地方法院交通法庭
                                          法  官　鍾素鳳
右正本證明與原本無異。
                                          書記官  朱良燦
中　　　華　　　民　　　國　　九十三　　年　　　十　　　月　　 十九 　　日
如不服本裁定，應於裁定送達後五日內向本院提出抗告狀。
